Inventaris van de archieven van de Stichting Centrale Crisis Controledienst [1934-1939]; Centrale Crisis Controledienst [1939-1942]; Centrale Controledienst [1942-1954], 1934-1954
Nationaal Archief, Den Haag
Centrale (Crisis) Controledienst
Crisis Controledienst
1934-1954
L25603
5.00 meter; 278 inventarisnummers.
Normale geschreven, getypte en gedrukte documenten, geen bijzondere handschriften.
Nationaal Archief, Den Haag
Stichting Centrale Crisis Controledienst (1934-1939)
Centrale Crisis Controledienst (1939-1942)
Centrale Controledienst (1942-1954)
Het archief van de Centrale (Crisis) Controledienst bevat, ondanks het feit dat een groot deel ervan uit de periode tot 1945 verloren is gegaan, diverse stukken die uit de Tweede Wereldoorlog dateren. Het zijn stukken betreffende onder meer specifieke controles op clandestiene handel, plaatselijke problemen rond de voedselvoorziening, samenwerking met Duitse autoriteiten, politie en marechaussee, en inhechtenisneming en wegvoeren van personeel en controleurs van de dienst. Daarnaast bevat het stukken betreffende de organisatie, periodieke verslagen, vergaderverslagen en agenda's van ingekomen en uitgegane stukken.
Archiefvorming
Geschiedenis van de archiefvormer
Inleiding
Zoals op bladzijde 5 van Deel I van de inventaris van de archieven betreffende de Landbouwcrisiswetgeving is medegedeeld, waren reeds vóór het in werking treden van de Landbouwcrisiswet 1933 door de Regering incidentele steunmaatregelen beraamd ter bestrijding van de crisis in de landbouw. In aansluiting hierop kwamen achtereenvolgens tot stand de Tarwewet 1931, de Crisiszuivelwet 1932, de Crisisvarkenswet 1932 en het Crisisaardappelbesluit 1933.
Van de beginne af aan werd bij de met de uitvoering van deze wetgeving belaste organen de behoefte aan controle gevoeld. Hoewel uit de aard der zaak de algemene opsporingsambtenaren, genoemd in artikel 141 van het Wetboek van Strafvordering, tot het opsporen van de hierbedoelde delicten bevoegd waren, waren hier toch bijzondere opsporingsambtenaren gewenst, omdat de diverse delicten gelegen waren op zeer speciaal terrein.
Organisatie
Aangezien in het begin de beperkende maatregelen vrijwel geheel lagen op het terrein van een bepaald onderdeel van de landbouw, werden door de instanties, onder wie dat onderdeel ressorteerde, eigen controleurs in dienst genomen. Na verloop van tijd werden de organisaties, die belast waren met de uitvoering van bovengenoemde wetten tot één geheel verenigd en naast deze concentratie van de uitvoering vond tenslotte ook een concentratie van de controle plaats. In 1934 werd de Controledienst als zodanig ingesteld.
Instelling, ontwikkeling en opheffing
Oorspronkelijk was de naam Opsporingsdienst. Bij de Stichtingsbrief van 30 augustus 1934 werd de Stichting Centrale Crisis Controledienst ingesteld met als zetel 's-Gravenhage en werden de statuten vastgesteld
Zie inv. nr. 1 (Stcrt. 181 van 1934)
.
In 1939 besloot men voor bepaalde instellingen van het crisisapparaat de oorspronkelijke stichtingsvorm los te laten. Zoals op bladzijde 7 van Deel I van de inventaris van de Archieven betreffende de Landbouwcrisiswetgeving reeds is medegedeeld, trad bij ministeriële beschikking van 14 juli 1939 de Stichting Landbouwcrisisbureau met ingang van 1 augustus 1939 in liquidatie.
Bij ministeriële beschikking eveneens van 14 juli 1939 no. 16121, Afdeling Landbouwcrisisaangelegenheden, trad met ingang van 1 augustus 1939 ook de Stichting Centrale Crisis Controledienst in liquidatie en werd daarna ontbonden. Het personeel kreeg de gelegenheid om op arbeidsovereenkomst naar burgerlijk recht over te gaan in dienst van het Rijk
Zie inv. nr. 4 (Stcrt. 147 van 1939)
.
De dienst bleef onder de naam van Centrale Crisis Controledienst voortbestaan. Na de oorlogsdagen van mei 1940 werd de taak van de Centrale Crisis Controledienst steeds meer gericht op controle van de maatregelen ten aanzien van de voedselvoorziening. Bij beschikking van de Secretaris-Generaal van het toenmalige Departement van Landbouw en Visserij van 1 oktober 1942, no. 27701, Afdeling Algemene Zaken van het Rijksbureau voor de Voedselvoorziening in Oorlogstijd, werd de naam gewijzigd in Centrale Controledienst
Zie inv. nr. 8 (Stcrt. 191 van 1942)
.
Teneinde te geraken tot concentratie van de opsporingstaken van meerdere met controlewerkzaamheden belaste instanties van het toenmalige Ministerie van Landbouw, Visserij en Voedselvoorziening, werd bij Koninklijk Besluit van 19 januari 1954, no. 13, de Algemene Inspectiedienst ingesteld, die met ingang van 1 februari 1956 onder meer de taak van de Centrale Controledienst overnam. De Centrale Controledienst werd bij genoemd besluit opgeheven
Zie inv. nr. 1 (Stcrt. 16 van 1954)
.
Taak
Uitgegaan werd van de gedachte, dat een controle bij de bron, met andere woorden op de bedrijven, het meest doelmatig was. Naast deze controle werd ook een controle op het vervoer ingesteld. Dientengevolge bestond de Dienst oorspronkelijk uit twee hoofdafdelingen namelijk:
de Hoofdafdeling Technische Controle, kortweg genoemd T.C., die toezicht hield op de bedrijven; controle dus van producent, grossier, handelaar, bewerker en verwerker tot aan de detaillist; met andere woorden toezicht op de normale produktie en bewerking.
de Hoofdafdeling Algemene Controle, kortweg genoemd A.C., die voornamelijk belast was met het toezicht op het vervoer. Onder deze afdeling ressorteerde ook de Afdeling Recherche, die belast werd met speciale onderzoekingen in het kader van de algemene controle.
De bestrijding van de zogenaamde zwarte handel behoorde te geschieden door Justitie en Politie. Daar echter ook boeren, molenaars, bakkers en tuinders onder bepaalde omstandigheden zwarte handelaren kunnen zijn, werden zij door controleurs van de Centrale Controledienst ontdekt en dienovereenkomstig verbaliseerd.
Naast deze hoofdafdelingen stond het Algemeen Secretariaat, kortweg genoemd A.S., dat belast was met de behandeling van personele en materiële aangelegenheden.
Later werd een afzonderlijke afdeling voor controle op de spijsvetten en de visserij in het leven geroepen. De hoofdafdelingen waren op haar beurt in verschillende afdelingen gesplitst, zoals aangegeven op het structuurschema:
Rechtstreeks onder de directeur ressorteerde een Centraal Bureau inzake het antecedentenonderzoek ten aanzien van aan te stellen personeel, zowel voor de Centrale (Crisis) Controledienst zelf als voor de overige crisis- en voedselvoorzieningsinstellingen.
Leiding
Toen Minister T. J. Verschuur de centralisatie van de onderscheidene over verschillende crisisinstellingen verspreide controlediensten invoerde,
Zie inv. nr. 1 en Deel I, inv. nr. 88
werd als directeur van de Centrale Crisis Controledienst aangesteld de voormalige hoofdcommissaris van Politie te Rotterdam, A. A. Sirks. Deze bleef met de leiding belast tot aan zijn overlijden op 27 februari 1941. Bij beschikking van de Secretaris-Generaal van 11 maart 1941, no. 10030, Afdeling Algemene Zaken van het Rijksbureau voor de Voedselvoorziening in Oorlogstijd,
Zie inv. nr. 1
werd tot zijn opvolger benoemd G. Diepenhorst, die, toen men in 1953 overwoog om de Centrale Controledienst op te heffen en de Algemene Inspectiedienst in te stellen, bij beschikking van 16 oktober 1953, no. 1340, Kabinet van de Minister
Zie inv. nr. 1
voor onbepaalde tijd verlof werd verleend.
Bij Koninklijk besluit van 24 februari 1954, no. 25, werd hem eervol ontslag verleend als directeur van de Centrale Controledienst.
Zie inv. nr. 1
Tijdens de periode van het verlof voor onbepaalde tijd was bij schrijven van 19 oktober 1953, no.GS/PZ 3352, van de Onderafdeling Personeelszaken, de referendaris A. Steinmetz belast met de waarneming van de functie van directeur van de Centrale Controledienst
Zie inv. nr. 1
.
Huisvesting
Achtereenvolgens was de Centrale (Crisis) Controledienst gehuisvest in de gebouwen Lange Voorhout 15 en Sweelinckplein 14. In augustus 1951 werd de Dienst overgebracht naar één van de gebouwen van het Ministerie van Landbouw, Visserij en Voedselvoorziening aan de Boorlaan 12.
Duitse referenten
Gedurende de duitse bezetting (1940-1945) waren door de Rijkscommissaris (Hauptabteilung Ernährung und Landwirtschaft) bij de Centrale (Crisis) Controledienst als referenten benoemd O. Werkshagen en G. Rohde
Zie inv. nr. 6
.
Geschiedenis van het archiefbeheer
Het archief uit de periode 1934-1945 is voor een groot deel verloren gegeaan, aangezien zoals reeds op bladzijde 9 van Deel I van de Inventaris van de Archieven betreffende de Landbouwcrisiswetgeving is medegedeeld, de duitse bezetter in verband met de toen heersende schaarste aan grondstoffen steeds meer aandrong op vernietiging van archieven
Zie Deel II inv. no. 8 dossier no. 1992
.
Bij de verhuizing van de Centrale Controledienst in 1951 naar één van de gebouwen van het Ministerie aan de Boorlaan werd het oudste gedeelte van het archief (1934-1948) overgedragen aan de Beheerder van het Centraal Oud Archief.
Na de opheffing van de dienst in 1954 kwam ook het archief uit de periode 1949-1954 ter beschikking. Na een voorlopige verpakking in dozen, vond het archief een plaats in de toenmalige archiefbewaarplaats van het Ministerie aan de Nieuwe Haven 105 te Schiedam. Bij de verhuizing van deze archiefbewaarplaats naar een gebouw op het terrein van het voormalige Marine Opkomst Centrum te Voorschoten, werd ook het archief van de Centrale Controledienst aldaar opgesteld.
In 1971 vond in die archiefbewaarplaats de samenstelling van deze inventaris plaats.
De verwerving van het archief
Overbrenging van een overheidsarchief
De verwerving van het archief
Het archief is krachtens bepalingen van de Archiefwet overgebracht.
Inhoud en structuur van het archief
13.00; 2.11
Selectie en vernietiging
De voor vernietiging in aanmerking komende stukken uit de periode 1946-1954 zijn destijds vernietigd ingevolge de Lijst, houdende opgave van voor vernietiging in aanmerking komende stukken in het archief van de Centrale Controledienst. In 1966 is voormelde lijst opgenomen in de Lijst, houdende opgave van voor vernietiging in aanmerking komende stukken van het Ministerie van Landbouw en Visserij en in de archieven van de onder dat Ministerie ressorterende commissies en ambtenaren. De vernietigingen na 1966 zijn uitgevoerd ingevolge laatstgenoemde lijst. Beide lijsten alsmede de opgemaakte verklaringen van vernietiging zijn opgenomen in het dossier "Archiefbeheer"
Zie inv. no. 214
.
Opgemerkt moge worden, dat de dossiers betreffende de taak, die voor vernietiging in aanmerking kwamen, slechts rapporten bevatten van gehouden controles op de uitvoering van genomen maatregelen. Waar sprake was van verordeningen, wetten en besluiten waren dit slechts afdrukken, die ter kennisneming waren toegezonden.
Aanwijzingen voor de gebruiker
Openbaarheidsbeperkingen
Volledig openbaar.
Materiële beperkingen
Aanvraaginstructie
Openbare archiefstukken kunnen online worden aangevraagd en gereserveerd. U kunt dit ook via de terminals in de studiezaal van het Nationaal Archief doen. Om te kunnen reserveren dient u de volgende stappen te volgen:
U maakt een profiel aan op www.gahetna.nl, en logt vervolgens in
Via de archiefinventaris (alleen de beschrijvingen met rode nummers) selecteert u het gewenste archiefstuk door op de knop 'Reserveren' te klikken
In het volgende scherm geeft u aan op welke dag u het archiefstuk wilt inzien
Indien u zich bevindt in de studiezaal en een tafelnummer heeft ontvangen kunt u dit nummer vermelden. Als u geen tafelnummer heeft kunt u tafelnummer 777 laten staan
Vervolgens bevestigt u uw reservering door deze te versturen.
Verwant materiaal
Beschikbaarheid van kopieën
Verwante archieven
Het archief van de taakopvolger:
2.11.78 - Inventaris van het archief van de Algemene Inspectiedienst van het ministerie van Landbouw, Natuurbeheer en Visserij, 1955-1995 (2002)
Verwante archieven met betrekking tot de Landbouwcrisiswetgeving:
2.11.16.01 - Inventaris van het archief van de Hypotheekcommissie, (1933) 1935-1944
2.11.16.03 - Inventaris van het archief van de Stichting Regeringsbureau voor de Uitvoering van de Landbouwcrisiswet 1933 en Taakopvolger: Afdeling Akkerbouw, (1930) 1934-1944
2.11.16.04 - Inventaris van het archief van de Stichting Regeringsbureau voor de Uitvoering van de Landbouwcrisiswet 1933 en Taakopvolger: Afdeling Melkveehouderij, (1933) 1934-1943
2.11.16.05 - Inventaris van het archief van de Nederlandse Visserijcentrale, 1934-1943
Beschrijving van de series en archiefbestanddelen
- STUKKEN VAN ALGEMENE AARD, A.
  - Stukken betreffende de organisatie., 1934-1954; 1-12; 12 omslagen
    - Afdrukken van stukken betreffende de instelling, de statuten en de opheffing van de Centrale Crisis Controledienst resp. van de Centrale Controledienst alsmede afschriften betreffende de benoeming en het ontslag van de directieleden. 1934-1954, 1
    - Stukken betreffende de organisatie van de dienst, waarbij gevoegd een historisch overzicht. 1934-1954, 2
    - Stukken betreffende reorganisatie van de binnendienst. 1938-1954, 3
    - Stukken betreffende de opheffing van de stichtingsvorm van de Centrale Crisis Controledienst en overgang van het personeel naar het Ministerie van Economische Zaken. 1939, 4
    - Stukken betreffende plannen van de Duitse bezetters om de taak van de Centrale Crisis Controledienst te doen overnemen door de duitse politie in samenwerking met de nederlandse politie. 1941, 5
    - Stukken betreffende de aanwijzing van vertegenwoordigers van de Duitse bezettingsautoriteiten bij de Centrale Crisis Controledienst resp. bij de Centrale Controledienst en een verklaring betreffende het gedrag van G. Rohde ten aanzien van de Nederlandse belangen. 1941-1948, 6
      G. Rohde was één van de beide vertegenwoordigers van de Duitse bezettingsautoriteiten. Niet is gebleken voor welk doel de verklaring is afgegeven.
    - Stukken betreffende de instructies. 1941-1954, 7
    - Stukken betreffende de wijziging van de naam Centrale Crisis Controledienst in Centrale Controledienst. 1942, 8
    - Voordrachten over de taak en de organisatie van de Centrale Controledienst. 1942-1947, 9
    - Stukken betreffende de bevoegdheden. 1944-1954, 10
    - Stukken betreffende de reorganisatie van de buitendienst. 1947-1951, 11
    - Stukken betreffende de indeling van de ambtsgebieden. 1950-1954, 12
  - Jaarverslagen., 1947-1953; 13-14; 2 omslagen
    - 1947-1949, 13
    - 1951-1953, 14
      1952 ontbreekt.
  - Statistieken., 1946-1950; 15-19; 5 omslagen
    - Jaarstatistiek betreffende de aantallen processen-verbaal en verdachten per afdeling en per gebied. 1946, 15
    - 1947, 16
    - 1948, 17
    - 1949, 18
    - 1950, 19
  - Driemaandelijkse verslagen., 1941-1944; 20; 1 omslag
    januari-juni 1941, juli-september 1942, januari-maart en juli-december 1944 ontbreken.
  - Maandverslagen., 1950-1954; 21-44; 24 omslagen
    - Maandverslagen van de Centrale Controle Dienst. 1950-1954, 21-24; 4 omslagen
      - 1950, 21
      - 1951, 22
      - 1952-1953, 23
      - 1954, 24
    - Maandverslagen van de Gewesten. 1951-1953, 25-39; 15 omslagen
      - Groningen, Friesland en Drenthe. 1951, 25
      - Overijssel en Gelderland. 1951, 26
      - Utrecht en Noord-Holland. 1951, 27
      - Zuid-Holland en Zeeland. 1951, 28
      - Noord-Brabant en Limburg. 1951, 29
      - Groningen, Friesland en Drenthe. 1952, 30
      - Overijssel en Gelderland. 1952, 31
      - Utrecht en Noord-Holland. 1952, 32
      - Zuid-Holland en Zeeland. 1952, 33
      - Noord-Brabant en Limburg. 1952, 34
      - Groningen, Friesland en Drenthe. 1953, 35
      - Overijssel en Gelderland. 1953, 36
      - Utrecht en Noord-Holland. 1953, 37
      - Zuid-Holland en Zeeland. 1953, 38
      - Noord-Brabant en Limburg. 1953, 39
    - Maandverslagen van de hoofdcontroleurs van de gewesten: 1950-1951, 40-44; 5 omslagen
      - Groningen, Friesland en Drenthe., 40
      - Overijssel en Gelderland., 41
      - Utrecht en Noord-Holland., 42
      - Zuid-Holland en Zeeland., 43
      - Noord-Brabant en Limburg., 44
    - Maandverslagen van de werkzaamheden in het gewest Overijssel en Gelderland ten behoeve van de Provinciale Voedselcommissarissen. 1951-1953, 45; 1 omslag
  - Weekverslagen., 1941-1949; 46-60; 15 omslagen
    - Van de Afdelingen Algemene en Technische Controle. 1947, 46
    - 1948, 47
    - 1949, 48
    - Van de Afdeling Algemene Controle. 1941, 49
      Van 1 januari-25 mei ontbreken.
    - 1944, 50
      Van 7 november-31 december ontbreken.
    - 1945, 51
    - 1946, 52
    - Van de Afdeling Technische Controle. 1940, 53
      Van 1 januari-9 mei ontbreken.
    - 1941, 54
    - 1942, 55
      Aanwezig zijn slechts: 22 juni-4 juli, 17-29 augustus, 7-12 september, 12-17 oktober, 2-7 november en 7-12 december.
    - 1943, 56
    - 1944, 57
    - 1945, 58
    - 1946, 59
    - Afdrukken van weekverslagen, uitgebracht aan de Directeur-Generaal van de Voedselvoorziening betreffende de controle op de maatregelen ten aanzien van de voedselvoorziening (nos. 35-115). 1943-1944, 60; 1 omslag
      Nos. 1-34 ontbreken.
  - Weekverslagen en dagrapporten betreffende de precaire toestand ten aanzien van de voedselvoorziening vóór en na de bevrijding., 1945; 61; 1 omslag
  - Dagrapporten betreffende de gebeurtenissen in de maanden mei en juni., 1940; 62; 1 omslag
  - Verslagen van gehouden vergaderingen., 1941-1954; 63-77; 15 omslagen
    - Verslagen van de vergaderingen met de chefs van de dienst. 1947, 63
    - Verslagen van de vergaderingen met de hoofdcontroleurs. 1941-1944, 64
      1943 ontbreekt.
    - Verslagen van de vergaderingen met de inspecteurs en de gewestelijke hoofden. 1944-1948, 65
      1945 ontbreekt.
    - Verslag van de vergadering met de controleurs te Groningen. 17 oktober 1946, 66
    - Verslagen van de vergaderingen, gehouden op de Afdelingen Algemene en Technische Controle. 1947-1951, 67
    - Verslagen van de vergaderingen van de directeur met de gewestelijke hoofden. 1951-1954, 68
    - Verslagen van de vergaderingen, gehouden met het kader in de gewesten. 1951-1953, 69
    - 1954, 70
    - Verslagen van de vergaderingen, gehouden op de Afdeling Agrarische Produktie, sector Boerderij en Pluimvee en Eieren. 1951-1953, 71
    - Verslagen van de vergaderingen, gehouden op de Afdeling Agrarische Produktie, sector Landbouw. 1951-1953, 72
    - Verslagen van de vergaderingen, gehouden op de Afdeling Agrarische Produktie, sector Tuinbouw. 1951-1953, 73
    - Verslagen van de vergaderingen, gehouden op de Afdeling Agrarische Produktie. 1954, 74
    - Verslagen van de vergaderingen, gehouden op de Afdeling Industriële Produktie en Handel, sector Granen/Veevoeder, Vetten en Oliën en Zuivel. 1951-1953, 75
    - Verslagen van de vergaderingen, gehouden op de Afdeling Industriële Produktie, sector Im- en Export. 1951-1953, 76
    - Verslagen van de vergaderingen, gehouden op de Afdeling Industriële Produktie. 1954, 77
  - Agenda's van de ingekomen en verzonden post., 1951-1954; 78-212; 135 delen
    Van de periode 1934-1947 zijn geen agenda's aangetroffen.
    De agenda's van 1954 zijn opgeborgen bij het archief van de Algemene Inspectie Dienst i.v.m. de opheffing van de Centrale Controle Dienst
    - Agenda's van de ingekomen en verzonden post, gemerkt letter C. 1948-1953, 78-175; 135 delen
      - 11 - 1000. 1948, 78
      - 1001 - 2000., 79
      - 2001 - 3000., 80
      - 3001 - 4000., 81
      - 4001 - 5000 1948-1949, 82
      - 5001 - 6000. 1949, 83
      - 6001 - 7000., 84
      - 7001 - 8000., 85
      - 8001 - 9000., 86
      - 9001 - 10000., 87
      - 10001 - 11000., 88
      - 11001 - 12000., 89
      - 12001 - 13000., 90
      - 13001 - 14000., 91
      - 14001 - 15000., 92
      - 15001 - 16000., 93
      - 16001 - 17000., 94
      - 17001 - 18000., 95
      - 18001 - 19000., 96
      - 19001 - 20000., 97
      - 20001 - 20716., 98
      - 21001 - 22000., 99
      - 22001 - 23000., 100
      - 23001 - 23641., 101
      - 1 - 1000. 1950, 102
      - 1001 - 2000., 103
      - 2001 - 3000., 104
      - 3001 - 4000., 105
      - 4001 - 5000. 1950, 106
      - 5001 - 6000., 107
      - 6001 - 7000., 108
      - 7001 - 8000., 109
      - 8001 - 9000., 110
      - 9001 - 10000., 111
      - 10001 - 11000., 112
      - 11001 - 12000., 113
      - 12001 - 13000., 114
      - 13001 - 14000., 115
      - 14001 - 15000., 116
      - 15001 - 16000., 117
      - 16001 - 17000., 118
      - 17001 - 18000., 119
      - 18001 - 18270., 120
      - 19001 - 20000., 121
      - 20001 - 20780., 122
      - 1 - 1000. 1951, 123
      - 1001 - 2000., 124
      - 2001 - 3000., 125
      - 3001 - 4000., 126
      - 4001 - 5000., 127
      - 5001 - 6000., 128
      - 6001 - 7000., 129
      - 7001 - 8000., 130
      - 8001 - 9000., 131
      - 9001 - 10000., 132
      - 10001 - 11000., 133
      - 11001 - 12000., 134
      - 12001 - 13000., 135
      - 13001 - 14000., 136
      - 14001 - 15000., 137
      - 15001 - 16000., 138
      - 16001 - 17000., 139
      - 17001 - 18000., 140
      - 18001 - 19000. 1951, 141
      - 19001 - 20260., 142
      - 1 - 1000. 1952, 143
      - 1001 - 2000., 144
      - 2001 - 3000., 145
      - 3001 - 4000., 146
      - 4001 - 5000., 147
      - 5001 - 6000., 148
      - 6001 - 7000., 149
      - 7001 - 8000., 150
      - 8001 - 9000., 151
      - 9001 - 10000., 152
      - 10001 - 11000., 153
      - 11001 - 12000., 154
      - 12001 - 13000., 155
      - 13001 - 14000., 156
      - 14001 - 15000., 157
      - 15001 - 16000., 158
      - 16001 - 17000., 159
        17001 - 24000 ontbreken.
      - 24001 - 25270., 160
      - 1 - 1000. 1953, 161
      - 1001 - 2000., 162
      - 2001 - 3000., 163
      - 3001 - 4000., 164
      - 4001 - 5000., 165
      - 5001 - 6000., 166
      - 6001 - 7000., 167
      - 7001 - 8000., 168
      - 8001 - 9000., 169
      - 9001 - 10000., 170
      - 10001 - 11000., 171
      - 11001 - 12000., 172
      - 12001 - 13000., 173
      - 13001 - 14000., 174
      - 14001 - 15220., 175
    - Agenda's van ingekomen en verzonden post, gemerkt letter C I. 1949-1951, 176-212
      - 1 - 1000. 1949, 176
      - 1001 - 2000., 177
      - 2001 - 3000., 178
      - 3001 - 4000., 179
      - 4001 - 5000., 180
      - 5001 - 6000., 181
      - 6001 - 7000., 182
      - 7001 - 8000., 183
      - 8001 - 9000., 184
      - 9001 - 10000., 185
      - 10001 - 11000., 186
      - 11001 - 12000., 187
      - 12001 - 13000., 188
      - 13001 - 14060., 189
      - 1 - 1000. 1950, 190
      - 1001 - 2000., 191
      - 2001 - 3000., 192
      - 3001 - 4000., 193
      - 4001 - 5000., 194
      - 5001 - 6000., 195
      - 6001 - 7000., 196
      - 7001 - 8000., 197
      - 8001 - 9000., 198
      - 9001 - 10000., 199
      - 10001 - 11000., 200
      - 11001 - 12000., 201
      - 12001 - 13000., 202
      - 13001 - 14000., 203
      - 14001 - 15000., 204
      - 15001 - 15663., 205
      - 1 - 1000. 1951, 206
      - 1001 - 2000., 207
      - 2001 - 3000., 208
      - 3001 - 4000. 1951, 209
      - 4001 - 5000., 210
      - 5001 - 6000., 211
      - 6001 - 7041., 212
    - Lijst, houdende een opgaaf van de titels van de in de dynamische periode zaaksgewijs geordende dossiers. 1949-1954, 213; 1 omslag
  - Stukken betreffende het archiefbeheer., 1948-1954; 214; 1 omslag
- STUKKEN VAN BIJZONDERE AARD, B.
  - Stukken betreffende de economische verdedigingsvoorbereiding, mobilisatieplannen en inschakeling van de Centrale Crisis Controle Dienst., 1937-1938; 215; 1 omslag
  - Stukken betreffende ernstige overtredingen van de voorschriften met betrekking tot de voedselvoorziening., 1941; 216; 1 omslag
  - Stukken betreffende misstanden inzake de voedselvoorziening te Goes., 1941; 217; 1 omslag
  - Stukken betreffende controle op postauto's., 1941; 218; 1 omslag
  - Stukken betreffende controle op de afzet van groenten te Maastricht., 1941; 219; 1 omslag